臺灣高等法院刑事判決　　　　　　　　94年度上易字第1863號
上　訴　人
即　被　告　乙○○
上列上訴人即被告因竊盜案件，不服臺灣板橋地方法院94年度易
字第904號，中華民國94年9月14日第一審判決（起訴案號：臺灣
板橋地方法院檢察署94年度偵字第 11040號），提起上訴，本院
判決如下：
    主  文
上訴駁回。
    事  實
一、乙○○曾於民國八十八年間因侵占案件，經臺灣桃園地方法
    院以八十八年度自字第七四號判決判處有期徒刑六月，嗣經
    本院以八十八年度上易字第四四一四號判決駁回上訴確定，
    於八十九年十月二十六日執行完畢，詎仍不知悔改，與高國
    明（業經原審判處有期徒刑六月確定在案）基於意圖為自己
    不法所有之犯意聯絡，於九十四年六月二十七日十二時三十
    分許，由高國明在臺北縣三峽鎮○○路一之十三號長城溪遊
    樂區外撿拾遭人棄置客觀上可供兇器使用之鐵撬一把後，二
    人攜帶該鐵撬進入上址之長城溪遊樂區餐廳內，共同竊取甲
    ○○所有之鋁門窗二組（價值約新台幣二萬元）得手，嗣於
    同日十三時許，為警在臺北縣三峽鎮安坑里竹安橋上查獲，
    並扣得上開鐵撬一支及鋁門窗二組。
二、案經被害人甲○○訴由台北縣政府警察局三峽分局報請台灣
    板橋地方法院檢察署檢察官偵查起訴。
    理  由
一、訊之上訴人即被告乙○○固坦承於前開時、地有夥同高國明
    ，持鐵撬一把，共同拆取告訴人甲○○所有之鋁門窗二組（
    價值約新台幣二萬元）得手無誤，然矢口否認有何竊盜犯行
    ，並辯稱：該地為經廢棄之遊樂區，其以為上開鋁門窗為無
    主物，乃加以拆除拿走云云。然查前開事實，已經告訴人甲
    ○○指訴明確；且查該地為私人所經營之遊樂區，當時雖歇
    業並無人看管中，然仍屬他人所有之領域，且周遭仍有獨立
    橋樑及圍籬與外界區隔，並無經人放棄佔有之情形；又查被
    告等所竊取之鋁門窗，原本仍固定於窗格上，乃經被告等持
    鐵撬加以拆除始與窗格分離，足見被告辯稱：其等以為上開
    物品為無主物云云，容係飾卸之詞，並非足採。復查上開事
    實，亦經同案被告高國明供承在卷，並有贓物認領保管單、
    現場照片六幀足憑，且有扣案之鐵撬一把可參。綜上，本件
    事證明確，犯行堪以認定。
二、核被告所為，係犯刑法第三百二十一條第一項第三款之加重
    竊盜罪。被告與同案被告高國明就前開犯行，有犯意聯絡與
    行為分擔，為共同正犯。次查被告曾於八十八年間因侵占案
    件，經臺灣桃園地方法院以八十八年度自字第七四號判決判
    處有期徒刑六月，嗣經本院以八十八年度上易字第四四一四
    號判決駁回上訴確定，於八十九年十月二十六日執行完畢，
    此有本院被告前案記錄表可稽，於五年內再犯有期徒刑以上
    之本件之罪，為累犯，依法應加重其刑。
三、原審經詳查後，基於以上相同之認定，並審酌被告曾有犯罪
    前科，素行不佳，竟又罹本件罪章，侵害社會秩序及他人財
    產法益，所得財物不多，犯罪後態度非惡等情及其他一切情
    狀，量處有期徒刑七月。原審以上認事用法，均無違誤，量
    刑亦稱允洽。被告徒憑己意提起上訴，指摘原審判決不當，
    為無理由，應予駁回。
據上論斷，應依刑事訴訟法第368條，判決如主文。
本案經檢察官陳維練到庭執行職務。
中　　華　　民　　國　　94　　年　　11　　月　　29　　日
　　　　　　　　　刑事第十二庭  審判長法　官　李文成
　　　　　　　　　　　　　　　　　    法　官　王復生
　　　　　　　 　 　　　　　　　　　　法　官　周盈文
以上正本證明與原本無異。
不得上訴。
                                      書記官　余姿慧
中　　華　　民　　國　　94　　年　　11　　月　　29　　日
附錄：本案論罪科刑法條全文
中華民國刑法第三百二十一條
犯竊盜罪而有左列情形之一者，處六月以上、五年以下有期徒刑
：
一、於夜間侵入住宅或有人居住之建築物、船艦或隱匿其內而犯
    之者。
二、毀越門扇、牆垣或其他安全設備而犯之者。
三、攜帶兇器而犯之者。
四、結夥三人以上而犯之者。
五、乘火災、水災或其他災害之際而犯之者。
六、在車站或埠頭而犯之者。
前項之未遂犯罰之。
